【裁判字號】    99,撤緩,8
【裁判日期】    990331
【裁判案由】    聲請撤銷緩刑
【裁判全文】
臺灣苗栗地方法院刑事裁定               99年度撤緩字第8號
聲  請  人  臺灣苗栗地方法院檢察署檢察官
受  刑  人  甲○○
上列聲請人因受刑人犯妨害自由案件（臺灣士林地方法院97年度
簡字第319 號），聲請撤銷緩刑之宣告（99年度執聲己字第125
號），本院裁定如下：
    主  文
甲○○之緩刑宣告撤銷。
    理  由
一、聲請意旨略以：受刑人甲○○因對兒童共同犯私行拘禁罪，
    經臺灣士林地方法院以97年度簡字第319 號（偵查案號：臺
    灣士林地方法院檢察署96年度偵字第13631、13632、13635
    、14639、15313號）判處有期徒刑1 年6 月，緩刑5 年，並
    於本案判決確定後6 個月內向公庫支付新臺幣（下同）10萬
    元，業於民國97年10月2 日確定在案；惟受刑人不知悔改，
    拒不依該判決所載期限向國庫支付緩刑判決金，經士林地檢
    署依法通知後，除在98年3 月25日繳納5 萬元外，餘尚欠5
    萬元則一再拖欠，拒不履行，且自97年10月2 日判決確定後
    迄今已逾6 個月之期限，受刑人已無從聯繫、行蹤不明，顯
    然漠視判決所訂負擔，情節重大；核受刑人所為，已合於刑
    法第75條之1 第1 項第4 款所定得撤銷緩刑宣告之原因，爰
    依刑事訴訟法第476 條規定聲請撤銷等語。
二、按緩刑之宣告應撤銷者，由受刑人所在地或其最後住所地之
    地方法院檢察官聲請該法院裁定之，刑事訴訟法第476 條定
    有明文。查本件受刑人甲○○係籍設苗栗縣苑裡鎮○○里○
    鄰○○路20巷2 號，此有受刑人個人基本資料查詢結果1 紙
    附卷為證，是本院自有管轄權，合先敘明。
三、次按緩刑宣告，得斟酌情形，命犯罪行為人向公庫支付一定
    之金額，刑法第74條第2 項第4 款定有明文。又「受緩刑之
    宣告而有下列情形之一，足認原宣告之緩刑難收其預期效果
    ，而有執行刑罰之必要者，得撤銷其宣告：一緩刑前因故意
    犯他罪，而在緩刑期內受得易科罰金之有期徒刑、拘役或罰
    金之宣告確定者。二緩刑期內因故意犯他罪，而在緩刑期內
    受得易科罰金之有期徒刑、拘役或罰金之宣告確定者。三緩
    刑期內因過失更犯罪，而在緩刑期內受有期徒刑之宣告確定
    者。四違反第74條第2 項第1 款至第8 款所定負擔情節重大
    者」，刑法第75條之1 第1 項亦定有明文。而緩刑宣告是否
    撤銷，除須符合刑法第75條之1 第1 項各款之要件外，觀本
    條規定併採裁量撤銷主義，賦予法院撤銷與否之權限，特於
    第1 項規定實質要件為「足認原宣告之緩刑難收其預期效果
    ，而有執行刑罰之必要」，供作審認之標準。亦即於上揭「
    得」撤銷緩刑之情形，法官應依職權本於合目的性之裁量，
    妥適審酌被告所犯前後數罪間，關於法益侵害之性質、再犯
    之原因、違反法規範之情節是否重大、被告主觀犯意所顯現
    之惡性及其反社會性等情，是否已使前案原為促使惡性輕微
    之被告或偶發犯、初犯改過自新而宣告之緩刑，已難收其預
    期之效果，而確有執行刑罰之必要。
四、經查：
（一）本件受刑人甲○○前因對兒童共同犯私行拘禁罪，經臺灣
      士林地方法院以97年度簡字第319 號（偵查案號：臺灣士
      林地方法院檢察署96年度偵字第13631、13632、13635、1
      4639、15313 號）判處有期徒刑1 年6 月，緩刑5 年，並
      應於本案判決確定後6 個月內向公庫支付10萬元，業於民
      國97年10月2 日確定在案，有上開刑事判決正本及臺灣高
      等法院被告前案紀錄表各1 份在卷可稽，並經本院依職權
      調閱臺灣苗栗地方法院檢察署99年度執聲字第125 號執行
      卷宗核閱無誤，堪認屬實。
（二）依上開刑事判決，受刑人受緩刑5 年之宣告，且應於判決
      確定後6 個月內向公庫支付10萬元，顯見臺灣士林地方法
      院業已給予自新機會至明。受刑人於上開刑事案件審理時
      ，對於給付金額及方式既已同意履行，未對臺灣士林地方
      法院97年度簡字第319 號判決提起上訴，該案件因而確定
      ，可徵受刑人折服該案判決並對該判決所定之負擔條件予
      以認同，然其在上開刑事判決確定後，僅支付5 萬元，即
      未再履行該判決所宣告應向國庫支付新臺幣10萬元之負擔
      。審酌受刑人因妨害自由案件受緩刑宣告確定後，本應知
      所警惕，謹慎行事，並須依本院上揭判決向國庫履行一定
      之金額，惟臺灣士林地方法院檢察署檢察官於98年5 月15
      日以士檢清戊97執緩字第161 號函通知其於98年6 月3 日
      上午10時至該署履行上揭判決所附履行條件（即向國庫支
      付10萬元），詎受刑人未遵期履行。另受刑人自98年3 月
      25日向臺灣士林地方法院檢察署繳納5 萬元後，迄今已逾
      1 年，仍未見受刑人主動履行剩餘之5 萬元負擔，經催繳
      後，亦未為任何給付，復未提出證據以證明除上述已支付
      之5 萬元外，其有繼續依約清償應付之款項，是受刑人於
      上開緩刑期間，並未確實依上開確定判決所定之負擔履行
      一情，堪以認定。再者，本院於99年3 月22日通知受刑人
      到庭說明，受刑人無正當理由不到庭，且聯絡無著，顯見
      其無遵守上開緩刑所定負擔之誠意，違反之情節重大，無
      從再預期受刑人將會恪遵相關法令規定，足認原宣告之緩
      刑難收其預期效果，而有執行刑罰之必要，故本件與刑法
      第75條之1 第1 項第4 款之規定相符，聲請人之聲請核屬
      允當，應予准許，爰裁定撤銷受刑人緩刑之宣告。
五、據上論斷，應依刑事訴訟法第476 條，裁定如主文。
中    華    民    國    99    年    3     月    31    日
                  苗栗簡易庭    法  官  周靜妮
以上正本與原本無異。
如不服本裁定應於送達後5 日內向本院提出抗告狀。
                                書記官  巫  穎
中    華    民    國    99    年    3     月    31    日

司法院資訊處製作；財團法人民間司法改革基金會備份。
